【裁判字號】    97,上訴,3786
【裁判日期】    970919
【裁判案由】    毒品危害防制條例
【裁判全文】
臺灣高等法院刑事判決                97年度上訴字第3786號
上  訴  人
即  被  告  甲○○
上列上訴人因違反毒品危害防治條例等案件，不服臺灣臺北地方
法院97年度訴字第1216號，中華民國97年7月29日第一審判決（
起訴案號：臺灣臺北地方法院檢察署97年度毒偵字第1352號），
提起上訴，本院判決如下：
    主  文
上訴駁回。
    理  由
一、依刑事訴訟法第350條、第361條、第362條、第367條規定，
    不服地方法院之第一審判決而上訴者，須提出上訴書狀，並
    應敘明具體理由，為上訴必備之程式；其所提出之書狀未敘
    述上訴理由，或僅曾以言詞陳述上訴理由者，均應於上述期
    間屆滿後20日內補提理由書於第一審法院。第一審法院經形
    式審查，認逾期未補提上訴理由者，應定期間先命補正；逾
    期未補正者，為上訴不合法律上之程式，應以裁定駁回。倘
    已提出上訴理由，但所提非屬具體理由者，則由第二審法院
    以上訴不合法律上之程式，判決駁回。而所謂具體理由，必
    係依據卷內既有訴訟資料或提出新事證，指摘或表明第一審
    判決有何採證認事、用法或量刑等足以影響判決本旨之不當
    或違法，而構成應予撤銷之具體事由，始克當之（例如：依
    憑證據法則具體指出所採證據何以不具證據能力，或依憑卷
    證資料，明確指出所為證據證明力之判斷如何違背經驗、論
    理法則）；倘僅泛言原判決認定事實錯誤、違背法令、量刑
    失之過重過輕微，而未依上揭意旨指出具體事由，或形式上
    雖已指出具體事由，然該事由縱使屬實，亦不足以認為原判
    決有何不當或違法者（例如：對不具有調查必要性之證據，
    法院未依聲請調查亦未說明理由，或援用證據不當，但除去
    該證據仍應為同一事實之認定），皆難謂係具體理由，俾與
    第二審上訴制度旨在請求第二審法院撤銷、變更第一審不當
    或違法之判決，以實現個案救濟之立法目的相契合，並節制
    濫行上訴（參照最高法院97年度台上字第892號刑事判決意
    旨）。又第二審法院認為上訴書狀未敘述理由，依刑事訴訟
    法第367條但書規定，始應定期間命其補正。如認上訴書狀
    已敘述理由，但其理由非屬具體，其所為上訴，即不符上訴
    之法定要件，自得逕行判決駁回，無定期命補正問題。（參
    照最高法院97年度台上字第3599號刑事判決意旨）。
二、本件原審經審理結果，認為上訴人即被告甲○○前於民國93
    年間因施用第一級、第二級毒品案件，經臺灣板橋地方法院
    於93年12月 2日判決分別處有期徒刑7月、4月，並定應執行
    刑有期徒刑10月確定，業於94年11月18日縮刑期滿執行完畢
    。猶不知悔改，復基於施用第一級毒品海洛因之犯意，於97
    年4月1日晚間22時許，在臺北縣新莊市○○路 ○段384號6樓
    處，以針筒注射方式施用第一級毒品海洛因 1次，另基於施
    用第二級毒品甲基安非他命之犯意，於97年4月2日上午5、6
    點左右，在上開處所，施用第二級毒品甲基安非他命1 次。
    嗣於97年4月2日上午 9時30分許，為警在臺北市松山區○○
    ○路 ○段110巷口處當場查獲，並扣得注射針筒2支及第一級
    毒品海洛因 1包，並採集其尿液送驗後發現呈嗎啡、甲基安
    非他命陽性反應。上訴人對於上開犯罪事實坦承不諱，且其
    於上開時、地為警查獲後，經警對其所採得之尿液送交鑑驗
    結果，確呈嗎啡、甲基安非他命陽性反應，並有扣案之海洛
    因1包及注射針筒2支可佐，足證上訴人任意性自白與事實相
    符。因認上訴人犯行明確，就上訴人施用第一級毒品海洛因
    部分，論以施用第一級毒品罪，累犯，處有期徒刑 9月，併
    為相關沒收之宣告。就上訴人施用第二級毒品甲基安非他命
    部分，論以施用第二級毒品罪，累犯，處有期徒刑 5月。並
    就主刑部分定其執行有期徒刑 1年。已詳敘其認定上訴人犯
    罪事實之證據及理由，於法尚無不合。上訴意旨略稱：上訴
    人於偵查中及審理時均據實陳述坦承不諱，犯後態度良好，
    原判決量刑過重等語。惟查：量刑之輕重，係屬事實審法院
    得依職權自由裁量之事項，苟於量刑時，已依行為人之責任
    為基礎，並斟酌刑法第57條各款所指情狀，而未逾越法定範
    圍，又未濫用其職權，即不得遽指為違法。原審於量刑時，
    已依上揭規定，審酌上訴人前因施用毒品案件，經法院科刑
    後，竟仍無法戒除毒癮，復又再施用毒品，惟念其施用毒品
    乃戕害個人身心健康，尚未危及他人，其犯罪之動機、目的
    、手段、施用時間、施用次數及其智識程度，暨犯後於審理
    時坦認犯行，態度堪稱良好等一切情狀，予以綜合考量，就
    上訴人施用第一級毒品罪，量處有期徒刑 9月。就上訴人施
    用第二級毒品罪，量處有期徒刑 5月，並定其應執行之刑有
    期徒刑 1年，既未逾越法定刑度，亦未濫用其自由裁量之權
    限，刑度亦屬妥適，核無不當或違法之情形。上訴人以原判
    決已審酌之情狀，上訴請求減輕刑度，並未依據卷內既有訴
    訟資料或提出新事證，指摘或表明原審判決量刑有何不當或
    違法，而構成應予撤銷之具體事由，揆諸上開說明，自難謂
    已敘明具體理由，其所為上訴不合法定要件，爰不經言詞辯
    論，逕以判決駁回。
據上論斷，應依刑事訴訟法第367條前段、第372條，判決如主文
。
中    華    民    國    97    年    9     月    19    日
                  刑事第 七 庭  審判長法  官  陳晴教
                                      法  官  游紅桃
                                      法  官  楊智勝
以上正本證明與原本無異。
施用第一級毒品罪部分如不服本判決，應於收受送達後十日內向
本院提出上訴書狀，其未敘述上訴之理由者並得於提起上訴後十
日內向本院補提理由書（均須按他造當事人之人數附繕本）。
施用第二級毒品罪部分不得上訴。
                                      書記官  張美華
中    華    民    國    97    年    9     月    22    日


司法院資訊處製作；財團法人民間司法改革基金會備份。
